【裁判字號】    99,易,423
【裁判日期】    990319
【裁判案由】    竊盜
【裁判全文】
臺灣臺中地方法院刑事判決               99年度易字第423號
公  訴  人  臺灣臺中地方法院檢察署檢察官
被      告  乙○○
上列被告因竊盜案件，經檢察官提起公訴（98年度偵字第20448
號），本院判決如下：
    主    文
乙○○竊盜，處有期徒刑參月，如易科罰金，以新臺幣壹仟元折
算壹日，緩刑貳年。
    犯罪事實
一、乙○○於民國（下同）98年7月7日凌晨3時許，由詹登堯（
    經檢察官為不起訴處分）騎乘車牌號碼GT5-632號重型機車
    搭載，與騎乘車牌號碼G55-663號重型機車之蕭邦俊（經檢
    察官為不起訴處分）一同夜遊，嗣於同日凌晨4時許，3人行
    經台中縣大里市○○路與塗城路口時，乙○○見甲○○所有
    之車牌號碼L5A-287號重型機車停放於該處騎樓下未附加防
    盜索，其為炫耀自己具有抽拔機車電路線，再予相接啟動機
    車之能力，竟意圖為自己不法之所有，以路邊隨手撿拾之工
    具（無證據證明可做為兇器），獨自走向該騎樓下，將車牌
    號碼L5A-287號重型機車之電線弄斷（毀損部分未據告訴）
    ，以抽拔出電路線重新相接之方式發動機車，竊取得手後，
    騎至台中縣大里市○○○路與德芳南一街口之大里市運動公
    園棄置。嗣甲○○發現機車失竊報警處理，經警調閱路口監
    視器畫面，通知詹登堯、蕭邦俊及乙○○到案說明，始悉上
    情。
二、案經甲○○訴由臺中縣警察局霧峰分局報請臺灣臺中地方法
    院檢察署檢察官偵查起訴。
    理    由
一、按被告以外之人於審判外之陳述，雖不符前四條之規定，而
    經當事人於審判程序同意作為證據，法院審酌該言詞陳述或
    書面陳述作成時之情況，認為適當者，亦得為證據。當事人
    、代理人或辯護人於法院調查證據時，知有第159條第1項不
    得為證據之情形，而未於言詞辯論終結前聲明異議者，視為
    有前項之同意，刑事訴訟法第159條之5定有明文。經查被害
    人甲○○及同案被告詹登堯、蕭邦俊等人分別於警詢、偵查
    中之指、證內容，被告及檢察官在本院審理時均未爭執其證
    據能力，且均未於本案言詞辯論終結前聲明異議，本院審酌
    其等之指、證述內容，均係就案發時其等親身經歷所為之陳
    述，且其等陳述作成時之情況，並無不適當之情形，依刑事
    訴訟法第159條之5第2項規定，均有證據能力，合先敘明。
二、上揭犯罪事實，迭據被告乙○○於警詢、偵查及本院審理時
    坦承不諱，核與被害人甲○○於警詢、偵查時之指證失竊過
    程及同案被告詹登堯、蕭邦俊2人於警詢、偵查所證：「‧
    ‧‧於大里市○○路與塗城路時，乙○○忽然叫我們停路邊
    等他，看到他越過馬路到對面騎樓下竊取一部重機車‧‧‧
    我們不知道乙○○偷車」之情節相符，並有臺中縣警察局霧
    峰分局成功派出所警員製作之職務報告書、台中縣警察局車
    輛協尋電腦輸入單、贓物認領保管單、車籍查詢－基本資料
    詳細畫面及監視錄影翻拍照片、現場照片等件附卷可憑，足
    見被告之自白與事實相符，犯行堪以認定。
三、核被告乙○○所為，係犯刑法第320條第1項之竊盜罪。爰審
    酌被告係在學之大學生，其因一時無聊，為炫耀自己具有以
    抽拔機車電路線再相接啟動之能力，而有此竊盜犯行，其犯
    後坦承犯行，態度尚稱良好等一切情狀，量處如主文所示之
    刑，並諭知易科罰金之折算標準。查被告未有犯罪科刑之紀
    錄，有臺灣高等法院被告前案紀錄表附卷可稽，其因一時失
    慮，致犯本案，在大里市○○路與塗城路口騎樓下竊取機車
    ，騎往大里市運動公園即予棄置，所犯情節尚非重大，且事
    後坦承犯行已知悔悟，態度良好。而被害人自承機車價值約
    3萬元，於98年7月7日下午4時20分許發現機車失竊，同日下
    午5時20分至臺中縣警察局霧峰分局成功派出所報案協尋，
    但翌日上午9時50分即已尋獲，有台中縣警察局車輛尋獲電
    腦輸入單1件在卷可憑，足見被害人受害情節堪稱輕微，被
    告雖未依被害人要求之金額，雙方達成和解，但被害人仍得
    就其所受損害向被告求償，本院認被告為在學之大學生，經
    此科刑教訓，應知所警惕而無再犯之虞，其所受刑之宣告，
    以暫不執行為適當，爰併予宣告緩刑2年，以啟自新。
據上論斷，應依刑事訴訟法第299條第1項前段，刑法第320條第1
項、第41條第1項前段、第74條第1項第1款，刑法施行法第1條之
1第1項、第2項前段，判決如主文。
本案經檢察官丙○○到庭執行職務。
中    華    民    國    99    年    3     月    19    日
                  刑事第七庭    法  官  王邁揚
以上正本證明與原本無異。
如不服本判決應於收受判決後10日內向本院提出上訴書狀，並應
敘述具體理由；其未敘述上訴理由者，應於上訴期間屆滿後20日
內向本院補提理由書（均須按他造當事人之人數附繕本）「切勿
逕送上級法院」。
                                書記官  黃雅青
中    華    民    國    99    年    3     月    19    日
附錄論罪科刑法條
刑法第320條第1項
意圖為自己或第三人不法之所有，而竊取他人之動產者，為竊盜
罪，處五年以下有期徒刑、拘役或500元以下罰金（罰金已提高
為新臺幣15,000元）。

司法院資訊處製作；財團法人民間司法改革基金會備份。
